# 请教陈版主，如下业务如何处理？

提问人：wx_5a74204aaf76 时间：2021-12-29 21:31:36
我公司是国内某一机场，为鼓励航空公司飞某些航线，给予了航空公司一定的奖励，例如，某一航线，航空公司每飞行一架次我公司给予 5 万元奖励，飞行一次，我公司应收航空公司机场服务费 8 万元，请问 5 万元奖励款是可变对价还是费用支出呢？如果机场服务费只有 3 万元，又该如何处理呢？

回答人：chenyiwei
建议作为价格折扣处理，抵减机场服务费收入。如果奖励金额超出原本应收取服务费的金额的，则收入可能被冲减为负数。